【裁判字號】    93,易,65
【裁判日期】    950301
【裁判案由】    恐嚇取財等
【裁判全文】
臺灣宜蘭地方法院刑事判決                93年度易字第65號
公  訴  人  臺灣宜蘭地方法院檢察署檢察官
被      告  己○○
上列被告因恐嚇取財等案件，經檢察官提起公訴（92年度偵字第
1795號、第1796號、第2368號），及移送併辦（臺灣臺中地方法
院檢察署93年度核退偵字第301號），並當庭減縮犯罪事實，經
本院合議庭裁定以簡式審判程序審理，判決如下：
    主  文
己○○共同意圖為自己不法之所有，以恐嚇使人將本人之物交付
未遂，處有期徒刑玖月。扣案之活動扳手壹支、六角扳手參支、
萬通商業銀行松山分行王豪君帳戶存摺（帳號00000000000000號
）壹本、MOTOROLA廠牌行動電話（內插門號0000000000號SIM卡
）壹支、ERICSSON廠牌行動電話（內插門號0000000000號SIM卡
）壹支均沒收。
    事實及理由
一、構成犯罪事實：
（一）己○○與丙○○、黃榮方（分別經本院、台灣高等法院判
      決有罪確定在案）共同基於意圖為自己不法所有之竊盜概
      括犯意聯絡，連續為下列行為：
   1、92年6月10日2時許，己○○夥同丙○○、黃榮方，並攜帶
      黃榮方所有客觀上足供兇器使用之活動扳手1支、六角扳
      手3支，至台東縣成功鎮○○路133號路邊，以其中之六角
      扳手1支竊取甲○○所管領使用之車牌號碼JR-130號大貨
      車。
   2、92年6月10日7時30分許，己○○夥同丙○○、黃榮方，並
      攜帶黃榮方所有客觀上足供兇器使用之活動扳手1支、六
      角扳手3支，至台東縣省道台11線94.8公里處，以其中之
      六角扳手1支竊取戊○○所有之挖土機1輛。
   3、己○○、黃榮方、丙○○承上開竊盜之概括犯意，復與辛○○（經台灣高等法院判決確定）共同基於意圖為自己不
      法所有之竊盜、恐嚇取財犯意聯絡，於92年6月13日4時許
      ，先推由己○○、黃榮方、丙○○，並攜帶黃榮方所有客
      觀上足供兇器使用之活動扳手1支、六角扳手3支，至宜蘭
      縣蘇澳鎮○○○路停車場內，以其中之六角扳手1支竊取
      庚○○所有之車牌號碼7K-621號大貨車。再由丙○○以所
      有之ERICSSON廠牌行動電話門號0000000000號，撥打辛○○所有之MOTOROLA廠牌行動電話門號0000000000號，提供
      辛○○該竊得車輛資料，嗣推由辛○○於92年6月13日10
      時許，接續以公共電話撥打庚○○持用之電話，向庚○○
      恫嚇稱：需依指示匯款新台幣200,000元至萬通商業銀行
      松山分行王豪君所開立帳號00000000000000號帳戶內，否
      則無法取回車輛等語，庚○○因恐車輛遭解體而心生畏懼
      ，惟於92年6月13日18時許經警通知該車輛已尋獲，庚○○始未匯款。
   4、嗣為警分別於：(1)92年7月2日20許，在桃園縣成功路1段4
      1巷5-3號4樓辛○○居所，扣得辛○○所有供恐嚇取財使
      用之萬通商業銀行松山分行王豪君帳戶存摺（帳號：0000
      0000000000號）1本、MOTOROLA廠牌行動電話（內插門號0
      000000000號SIM卡）1支；(2)92年7月3日13時30分許，在
      台北縣鶯歌鎮○○街6號2樓丙○○、黃榮方居所，扣得黃
      榮方所有供竊盜使用之活動扳手1支、六角扳手3支，及丙○○所有供恐嚇取財使用之ERICSSON廠牌行動電話（內插
      門號0000000000號SIM卡）1支。
（二）己○○復承上開意圖為自己不法所有竊盜之概括犯意，於
      92年12月31日8時許，在台北縣泰山鄉○○路330號，徒手
      竊取李燿禛所有之挖土機1輛。嗣於93年1月10日9時30分
      許僱用不知情之沈阿榮、兵俊清在桃園縣大溪鎮○○路○
      段211巷內空地清該挖土機，並更改挖土機外觀顏色，為
      李燿禎發現報警查獲。
二、認定犯罪事實所憑之證據及理由：
（一）犯罪事實（一）部分：
   1、被告己○○於警詢、本院審理中之自白。
   2、共犯丙○○於警詢、偵查、本院審理中之供詞。
   3、共犯辛○○於警詢、本院審理中之供詞。
   4、告訴人庚○○於警詢中之指訴。
   5、被害人甲○○於警詢中之陳述。
   6、被害人戊○○於警詢中之陳述。
   7、贓物認領保管單1紙。
   8、車輛竊盜、車牌失竊資料個別查詢報表-查詢車輛認可資
      料、台東縣警察局車輛尋獲通報單各1紙。
   9、扣案之活動扳手1支、六角扳手3支、萬通商業銀行松山分
      行王豪君帳戶存摺（帳號：00000000000000號）1本、MOT
      OROLA廠牌行動電話（內插門號0000000000號SIM卡）1支
      、ERICSSON廠牌行動電話（內插門號0000000000號SIM卡
      ）1支。
   10、本院勘驗筆錄1份。
   11、上開2至10證據，足以佐證被告首開自白與事實相符。
（二）犯罪事實（二）部分：
   1、被告己○○於本院審理中之自白。
   2、同案被告沈阿榮於警詢、偵查中之供詞。
   3、同案被告兵俊清於警詢、偵查中之供詞。
   4、被害人李燿禎於警詢中之陳述。
   5、贓物認領保管單1紙。
   6、現場照片12幀。
   7、上開2至6證據，足以佐證被告首開自白與事實相符。
三、論罪科刑之理由：
（一）按刑法第321條第1項第3款之攜帶兇器竊盜罪，係以行為
      人攜帶兇器竊盜為其加重條件，此所謂兇器，其種類並無
      限制，凡客觀上足對人之生命、身體、安全構成威脅，具
      有危險性之兇器均屬之，且祇須行竊時攜帶此種具有危險
      性之兇器為已足，並不以攜帶之初有行兇之意圖為必要（
      最高法院79年台上字第5253號判例要旨參照）。查扣案之
      活動扳手1支、六角扳手3支，均係金屬材質，長度分別為
      44.5公分、19公分、14公分、12公分，業經本院勘驗屬實
      ，製有勘驗筆錄1份在卷可參，該活動扳手、六角扳手皆
      質地堅硬，屬客觀上對人身具有危險性之物，足以充當為
      兇器。故被告己○○所為犯罪事實（一）1、2部分，係犯
      刑法第321條第1項第3款、第4款攜帶兇器、結夥三人以上
      竊盜罪；犯罪事實（一）3部分，係犯刑法第321條第1項
      第3款、第4款攜帶兇器、結夥三人以上竊盜罪、刑法第34
      6條第3項、第1項恐嚇取財未遂罪；犯罪事實（二）部分
      ，係犯刑法第320條第1項普通竊盜罪。
（二）被告與丙○○、黃榮方間，就犯罪事實（一）1、2所示加
      重竊盜罪；與丙○○、黃榮方、辛○○間，就犯罪事實（
      一）3所示加重竊盜罪、恐嚇取財未遂罪，分別具有犯意
      聯絡及行為分擔，均應論以共同正犯。
（三）被告先後多次竊盜犯行，時間緊接，方法相同，觸犯基本
      構成要件相同之罪，顯係基於概括犯意為之，為連續犯，
      應依刑法第56條規定，論以一罪，而從情節較重之攜帶兇
      器、結夥三人以上竊盜罪論處，並加重其刑。
（四）被告以加重竊盜為方法，遂行恐嚇取財之目的，所犯加重
      竊盜、恐嚇取財未遂罪間，有方法目的之牽連關係，應從
      一重之恐嚇取財未遂罪處斷。
（五）被告雖已著手恐嚇取財行為之實施，惟被害人尚未交付財
      物，其犯罪仍屬未遂，爰依刑法第26條前段規定，按既遂
      犯之刑度減輕其刑。
（六）審酌被告無犯罪前科，有台灣高等法院被告前案紀錄表1
      份在卷可參，素行良好，惟被告年輕力壯、四肢健全，竟
      不思循正途賺取生活所需，反圖不勞而獲，多次竊取他人
      車輛，並對被害人庚○○恐嚇取財未遂，影響社會治安，
      ，及考量被告於犯罪後坦承犯行，態度良好等一切情狀，
      量處如主文所示之刑。
（七）按沒收為從刑之一種，依主從不可分之原則，應附隨緊接
      於主刑之下而同時宣告；又共同正犯因相互間利用他人之
      行為，以遂行其犯意之實現，本於責任共同之原則，有關
      沒收部分，對於共犯間供犯罪所用之物，自均應為沒收之
      諭知（最高法院91年度台上字第5583號裁判要旨參照）。
      查本件扣案之活動扳手1支、六角扳手3支，為共犯黃榮方
      所有，預備或供犯罪事實（一）1至3所示竊盜使用之物；
      萬通商業銀行松山分行王豪君帳戶存摺（帳號：00000000
      000000號）1本、MOTOROLA廠牌行動電話（內插門號00000
      00000號SIM卡）1支，為共犯辛○○所有，供犯罪事實（
      一）3所示恐嚇取財使用之物；ERICSSON廠牌行動電話（
      內插門號0000000000號SIM卡）1支，為共犯丙○○所有，
      供犯罪事實（一）3所示恐嚇取財使用之物，業經被告己○○、共犯辛○○及丙○○分別於警詢、本院審理中供述
      明確，依上開裁判要旨所示，本於共犯共同責任之原則，
      應依刑法第38條第1項第2款規定宣告沒收。
（八）至於扣案之鑰匙1支、怪手鐵牌1個、油漆2桶、甲苯空瓶1
      瓶、扳手4支、手套13雙、洗車機1輛、大水桶1個、水管1
      條、電源延長線1組，雖為被告己○○所有；合作金庫存
      摺1本、合作金庫金融卡1張、范志強行車執照1張、便條
      紙2張，雖為共犯辛○○所有；萬通銀行存摺1本、彰化銀
      行存摺1本、彰化銀行金融卡1張、行動電話3支、曳引機
      操作手冊1本、車鑑圖書1本、筆記本1本、訂單2張、女用
      鞋4雙、CD轉換機3台、音響主機11台、音響變壓器6台、
      音響喇叭8個、貨車活機筒13條、打釘機4支、布質手套12
      雙、砂輪機1台、工具箱2盒、吊鐵鍊1條、工具1批（除六
      角扳手3支外）、千斤頂1組，雖為共犯丙○○所有，惟無
      證據足認上開扣案物品係預備或供本件犯罪使用之物，爰
      不宣告沒收。另女用鞋2雙、行動電話1支、桌曆1本、大
      哥大門申請門號單2張、筆記本1本，為同案被告吳金全所
      有；女用鞋8雙、六角扳手1支、行動電話2支，為同案被
      告丁○○所有；犯罪工具1箱、男用黑色皮包1個（含工具
      1批）、女用咖啡色皮包1個（含工具1批）、音響主機1台
      、汽車電源連接線1條、自備鑰匙30支、三聯式發票1本，
      為同案被告乙○○所有，亦均無證據證明係預備或供本件
      犯罪使用之物，爰不宣告沒收，併此敘明。
四、適用之法律：
（一）程序法方面：刑事訴訟法第273條之1第1項、第299條第1
      項前段、第310條之2。
（二）實體法方面：刑法第28條、第321條第1項第3款、第4款、
      第346條第3項、第1項、第55條後段、第26條前段、第38
      條第1項第2款，罰金罰款提高標準條例第1條前段。
本案經檢察官吳宇青到庭執行職務。
中    華    民    國    95    年    3     月    1    日
                  刑事第二庭    法  官  蘇錦秀
以上正本證明與原本無異。
如不服本判決，應於判決送達後10日內，向本院提出上訴狀。（
需附繕本）
                                書記官  陳雅君
中    華    民    國    95    年    3     月    3     日
附錄本案論罪科刑法條：
★刑法第321條：
犯竊盜罪而有下列情形之一者，處6月以上、5年以下有期徒刑：
一、於夜間侵入住宅或有人居住之建築物、船艦或隱匿其內而犯
    之者。
二、毀越門扇、牆垣或其他安全設備而犯之者。
三、攜帶兇器而犯之者。
四、結夥三人以上而犯之者。
五、乘火災、水災或其他災害之際而犯之者。
六、在車站或埠頭而犯之者。
前項之未遂犯罰之。
★刑法第346條：
意圖為自己或第三人不法之所有，以恐嚇使人將本人或第三人之
物交付者，處6月以上5年以下有期徒刑，得併科1,000元以下罰
金。
以前項方法得財產上不法之利益，或使第三人得之者，亦同。
前2項之未遂犯罰之。


司法院資訊處製作；財團法人民間司法改革基金會備份。
